臺灣高等法院高雄分院刑事判決　　　　95年度上訴字第2184號
上　訴　人
即　被　告　甲○○
　　　　　　　　　　　號
上列上訴人因違反毒品危害防制條例案件，不服臺灣高雄地方法
院95年度訴緝字第193 號中華民國95年10月20日第一審判決（起
訴案號：臺灣高雄地方法院檢察署92年度毒偵字第8 號），提起
上訴，本院依簡式審判程序，判決如下：
    主  文
上訴駁回。
    事  實
一、甲○○前因違反肅清煙毒條例等案件，經臺灣高等法院高雄
    分院於民國83年6 月23日以83年度上訴字第1546號判決處有
    期徒刑3 年、3 月，定應執行刑為有期徒刑3 年2 月確定；
    又因違反麻醉藥品管理條例案件、傷害案件，經台灣高雄地
    方法院分別於86年4 月18日、86年6 月18日以86年度易字第
    1488號、86年度交易字第190 號各判決處有期徒刑4 月，並
    裁定應執行有期徒刑7 月在案；入監接續執行後，於87年12
    月7 日縮刑假釋出監，嗣於88年10月11日刑期期滿未經撤銷
    以已執行論。又因施用毒品案件，經台灣高雄地方法院裁定
    送勒戒處所觀察、勒戒後，認有繼續施用毒品之傾向，復裁
    定令入戒治處所施以強制戒治1 年，嗣屆滿3 月且成效評定
    合格，認無繼續戒治之必要，經法院裁定停止戒治，所餘戒
    治期間付保護管束，其後復因違反保護管束應遵守事項情節
    重大，再裁定撤銷停止戒治，令入戒治處所施以強制戒治，
    嗣於91年4 月23日期滿釋放出所，並由臺灣高雄地方法院檢
    察署檢察官於91年5 月13日以91年度戒毒偵字第419 號為不
    起訴處分確定。詎其猶未悛悔，於前開強制戒治執行完畢釋
    放後5 年內，基於施用第1 級毒品之犯意，於91年10月6日
    16時30分為警採尿回溯24小時內之某時，在高雄縣鳳山市○
    ○路○ 段209 巷19弄4 之1 號住處，以注射針筒之方式，施
    用第1 級毒品海洛因1 次，嗣於91年10月6 日16時30分經警
    通知採尿送驗而悉上情。
二、案經高雄縣政府警察局鳳山分局報告臺灣高雄地方法院檢察
    署檢察官偵查起訴。
    理  由
一、本件上訴人即被告甲○○（下稱被告）所犯係毒品危害防制
    條例第10條第1 項之施用第1 級毒品罪，其法定刑係死刑、
    無期徒刑、最輕本刑為3 年以上有期徒刑以外之罪，被告於
    審理程序進行中就被訴事實為有罪之陳述，經告知簡式審判
    程序之旨，並聽取其與檢察官之意見後，本院認無不得或不
    宜改依簡式審判程序進行之情事，爰裁定依簡式審判程序審
    理，合先敘明。
二、被告對於前揭施用第1 級毒品海洛因之事實於原審及本院中
    均供承不諱，而其為警所採尿液經送以酵素免疫分析法初步
    篩檢，再以氣相層析質譜儀法確認結果，呈嗎啡陽性反應，
    此有台灣檢驗科技股份有限公司濫用藥物尿液檢驗報告（報
    告編號：KH2002A0000000）暨列管毒品人口尿液檢體採集送
    驗紀錄表附卷可稽，足徵被告之自白與事實相符，堪予採信
    。又被告有如上開事實欄所列前科紀錄，有臺灣高等法院被
    告前案紀錄表在卷可參，堪認被告確於強制戒治執行完畢釋
    放後5 年內，再犯本件施用第1 級毒品海洛因之罪。綜上所
    述，本案事證明確，被告犯行堪以認定，應依法論科。
三、核被告所為，係犯毒品危害防制條例第10條第1 項之施用第
    1 級毒品罪。被告持有海洛因之低度行為為其施用海洛因之
    高度行為所吸收，不另論罪。又被告有如上開事實欄所列前
    科紀錄，業如前述，其於有期徒刑執行完畢後5 年內，再犯
    本件有期徒刑以上之罪，為累犯，應依刑法第47條規定加重
    其刑（被告行為後於95年7 月1 日修正施行之刑法第47 條
    關於累犯之規定雖有修正，然依被告之前科紀錄以及此次故
    意犯罪之態樣觀之，不論依修正前或修正後之第47條規定，
    此次犯行均構成累犯而應加重其刑，對被告而言並無有利或
    不利之情形，自無新舊法比較之問題，應逕依新法規定論以
    累犯）。
四、原審認被告罪證明確，因而適用毒品危害防制條例第10 條
    第1 項，刑法第2 條第1 項、第11條前段、第47條之規定，
    並審酌被告前有施用毒品前科，經觀察、勒戒及強制戒治後
    ，猶未悛悔而再為本件施用毒品犯行，足見其毒癮匪淺，然
    念其犯後尚能供承犯行，態度良好，且毒癮戒絕確實不易，
    又其施用毒品乃戕害自身健康而未直接危害他人，以及犯罪
    之手段、所生危害，並表示決心戒除之犯後態度等一切情狀
    ，量處有期徒刑8 月。其認事用法，核無不合，量刑亦屬允
    當。被告上訴意旨認量刑過重，指摘原判決不當，為無理由
    ，應予駁回。
據上論斷，應依刑事訴訟法第368 條、第364 條、第273 條之1
第1 項規定，判決如主文。
本案經檢察官彭南雄到庭執行職務。
中　　華　　民　　國　　96　　年　　1 　　月　　9 　　日
                  刑事第七庭    審判長法  官  莊飛宗
                                      法  官  黃憲文
                                      法  官  邱明弘
以上正本證明與原本無異。
如不服本判決應於收受本判決後10日內向本院提出上訴書狀，其
未敘述上訴理由者，並得於提起上訴後10日內向本院補提理由書
狀（均須按他造當事人之人數附繕本）「切勿逕送上級法院」。
中　　華　　民　　國　　96　　年　　1 　　月　　9 　　日
　　　　　　　　　　　　　　　　　　　書記官  王婉蓉
附錄本判決論罪科刑法條：
毒品危害防制條例第10條第1 項：
施用第一級毒品者，處 6 月以上 5 年以下有期徒刑。
